# 软件行业的单独履约义务识别

提问人：renguoxing123 时间：2022-11-20 16:07:40
陈版主老师您好：
一、在软件行业中，企业为客户提供开发软件服务，在这个项目中涉及到的两个功能是否构成两个单项的履约义务；
二、在软件行业中，企业为客户提供的开发软件服务中，包括技术架构设计和代码开发两项服务，但是属于一个项目，请问这是否构成两项单独的履约义务；

回答人：chenyiwei
这两个问题都需要根据具体情况分析，不能一概而论。
问题一、要考虑这两个功能是否存在高度关联（例如存在互相依赖或单项依赖关系），能否分别单独使用，技术上是否存在将这两个功能的开发分别包给两个服务商的可能性等。
问题二、要考虑在技术架构涉及完成后，客户能否另外聘请代码开发服务商根据该架构编写代码，或自行根据该架构编写代码。如果不可能这样做的，则只能作为一个整体的履约义务。